【裁判字號】    94,簡上,89
【裁判日期】    950518
【裁判案由】    給付票款
【裁判全文】
臺灣士林地方法院民事判決              94年度簡上字第89號
上  訴  人  台北國際商業銀行股份有限公司
法定代理人  丙○○
訴訟代理人  葉銘功律師
            孫千蕙律師
            甲○○
被上訴人    惠聚多媒體股份有限公司
法定代理人  乙○○
訴訟代理人  徐則鈺律師
上列當事人間請求給付票款事件，上訴人對於中華民國94年6 月
15日本院內湖簡易庭94年度湖簡字第125 號第一審判決提起上訴
，本院於95年5 月4 日言詞辯論終結，判決如下：
    主      文
上訴駁回。
第二審訴訟費用由上訴人負擔。
    事實及理由
一、上訴人在原審起訴主張：上訴人因訴外人中央租賃股份有限
    公司（下稱中租公司）向其借款，而執有由被上訴人所簽發
    、經中租公司背書、金額為新台幣（以下同）718,000 元、
    發票日為民國92年10月3 日、到期日為93年12月3 日、擔當
    付款人為台灣銀行南港分行、帳號35568 號、票號為CA0000
    000 號之本票（下稱系爭本票）1 紙。詎屆期於93年12月3
    日提示，竟遭以「經法院假處分裁定禁止提示付款」為由退
    票。嗣上訴人依中央銀行64年6 月17日台央業交字第75號金
    融機構處理假處分票據注意事項第2 條規定辦理，於93年12
    月29日重行提示後，仍遭以「票據提示期限後經撤銷委託付
    款」為由退票，事經上訴人迭次向被上訴人催索，均未獲付
    款，依據票據法律關係，上訴人自得請求被上訴人給付票款
    ，並加計利息給付云云，而聲明求為判決：被上訴人應給付
    上訴人718,000 元及自93年12月3 日起至清償日止，按年息
    百分之6 計算之利息。被上訴人則以：系爭本票雖為被上訴
    人簽發交付中租公司，然中租公司僅將之存入該公司設在上
    訴人銀行之帳戶中託收，此由上訴人所提出之代收票據彙總
    單上載明為「代收票據」、「存入帳號0000000000000 」、
    戶名「中央租賃」、總張數為「9 」、總金額5,454,000 元
    等文字觀之，益見中央租賃並未將系爭本票背書轉讓予上訴
    人，且中租公司在與被上訴人之另案訴訟中，亦陳明係因與
    上訴人間有借貸契約，遂將票據當作擔保品而為委任銀行取
    款背書，該公司仍為票據權利人等語，足認上訴人僅係為中
    租公司提示之銀行，並非票據權利人。況參照財政部金融局
    85年12月4 日台融局(一)字第85553852號函揭示：墊付國內票
    款而將票據兌收後直接存入申請人名義開立之備償專戶，就
    票據關係而言，銀行係代為提示，支票並未讓與銀行，如屆
    期提示遭退票，銀行原則上無法以票據權利人地位對發票人
    索賠等語，核之系爭本票背面記載，應認中租公司並未將該
    本票讓與上訴人，上訴人僅係代為提示，自不得以票據權利
    人地位對被上訴人行使追索權，是其請求為無理由等語置辯
    ，並聲明求為判決：駁回上訴人在第一審之訴。
二、原審判決駁回上訴人在第一審之訴，上訴人不服提起本件上
    訴，另補充陳述稱：上訴人與中租公司間於90年12月7 日訂
    有綜合授信約定契約書（以下稱授信契約），系爭本票即中
    租公司依據該授信契約第2 節第2 條約定，持向上訴人為票
    據融通借款，該業務實務上稱為「墊付國內票款」，自93年
    2 月23日之後，依據中華民國銀行公會會員授信準則，改稱
    為「墊付國內、外應收款項」，與票據融通之「貼現」為票
    據買賣有別，屬於銀行法第12條規定之擔保授信，在實務作
    業上，係由借款人與銀行先簽立綜合授信契約，再依綜合授
    信契約中關於票據授信之約定，由借款人持因營業交易收得
    之客票，以背書轉讓與銀行供還款之讓與擔保，屆期由銀行
    以執票人身份提示領取票款，以抵償債務。而銀行處理時通
    常均以借款人名義開設一放款備償專戶，將收妥之票據存入
    帳戶，俟款項達到一定金額或於經過一定期間後轉讓償還放
    款。另銀行於提示各該客票時，會在票據背面註明備償專戶
    之帳號，以區別不同客戶，為便於處理客戶帳務之便宜措施
    ，目的在節省記帳及計算之手續，亦即該放款備償帳戶係專
    為抵償借款人之債務所設，戶名雖為借款人，但係銀行為處
    理不同客戶帳務方便設立之獨立帳戶，借款人無自由處分權
    ，非屬借款人之存款帳戶。而依銀行同業慣例，金融業者提
    出交換時並不在票據上背書，僅在背面註明備償專戶帳號，
    故提出交換時無從認定提示人為何，若遇背書人假處分時，
    付款人即以經法院禁止提示為由辦理退票，由金融業者再依
    金融機構處理假處分票據注意事項第2 條規定重行提示交換
    ，付款人則視發票人當日存款是否充足，依一般程序辦理付
    款或退票手續。本件上訴人因與中租公司間訂有授信契約，
    即以該公司名義開設帳號為0000000000000 號之備償帳戶（
    以下稱系爭帳戶），系爭本票則由中租公司背書交付以為還
    款之擔保，中租公司應上訴人之要求，刻就「台北商銀0000
    000000000 」之戳記，並依上訴人指示蓋用，印文內容並非
    「中央租賃0000000000000 」，被上訴人主張系爭本票背面
    載有系爭帳戶帳號即為委任取款背書，顯然背於事實。該帳
    號記載既僅為上訴人內部作業方便，依票據法第12條規定，
    應認不生票據法上記載之效力，即中租公司於另案與被上訴
    人間訴訟中，亦自己陳明：未在系爭本票上記載委任取款背
    書之意旨等語。而該系爭帳戶戶名雖為中租公司，但非屬該
    公司所有，至授信契約約定系爭帳戶內存款設質予上訴人為
    借款之擔保，並授權上訴人逕行取款抵償欠款，僅係為避免
    其他債權人對系爭帳戶內之存款主張權利而有礙於上訴人債
    權之受償，非謂該帳戶所有權人為中租公司。況依據票據文
    義性，亦不得以中租公司事後所為主觀陳述，作為認定票據
    背書性質之基礎，而由風險製造者與危險負擔者之角度而言
    ，上訴人已將借款交付中租公司，被上訴人與中租公司間法
    律關係變動之不利益不應由上訴人負擔，是不能認為中租公
    司所為背書記載屬於委任取款背書，上訴人本於為系爭本票
    權利受讓人即執票人之地位，自得對被上訴人行使票據上權
    利，原審判決未能辨明融資客票讓與擔保以及備償帳戶之性
    質，而錯誤適用票據法等相關法規，被上訴人未能舉證提出
    中租公司持有代收款項便條或代收款項抄錄簿供原審法院審
    查，其舉證責任未盡，原審法院亦有重要證據漏未調查之情
    事。又原判決未論述副擔保明細表上載：「本行所列票據係
    由借款人同意提供貴行，作為償還本借戶對貴行所負一切債
    務之用，可任由貴行處分，絕無異議」之文字是否對中租公
    司顯失公平，逕認對中租公司不生效力，適用法規顯有錯誤
    ，且此副擔保並非銀行法第12條規定所稱之擔保品，其判決
    即有違誤。縱認系爭背書為委任取款背書，上訴人亦得依據
    票據法第124 條準用同法第40條第2 項之規定，行使票據權
    利云云，並聲明求為判決：(一)原判決廢棄。(二)被上訴人應給
    付上訴人718,000 元，及自93年12月3 日起至清償日止，按
    年息百分之6 計算之利息。被上訴人就上訴人所為上訴所陳
    答辯，除與原審相同者外，另補充陳稱：系爭本票背面確載
    有系爭帳戶帳號之字樣，且經存入系爭帳戶託收，而依上訴
    人提出為中租公司出具之承諾書記載，顯示雙方係合意以中
    租公司對於上訴人之存款帳戶設定質權予上訴人，系爭帳戶
    當為存款人即中租公司之帳戶，果如上訴人所稱系爭帳戶屬
    上訴人所有，則豈有再行設定質權予自己之理，已顯上訴人
    主張與事實不符。又依據授信契約第2 節第2 條約定，亦明
    顯可知系爭帳戶之所有人為中租公司，否則上訴人得隨時自
    該專戶內領取款項，無須得中租公司之授權。至上訴人所稱
    銀行實務，仍不得違背法律規定，其主張系爭帳戶屬於上訴
    人之見解，並無法律規定可以支持，亦與授信契約之約定不
    符。而因中租公司業與被上訴人解除契約，並在台灣台北地
    方法院93年度重訴字第1293號訴訟中與被上訴人和解，依中
    租公司在該訴訟事件所為陳述，亦顯示該公司無意將系爭本
    票讓與上訴人，其背書僅為委任取款背書，此由系爭本票背
    面記名系爭帳戶帳號而存入該帳戶亦可證明。再者，中租公
    司開設系爭帳戶之印鑑卡，上載為活期存款印鑑卡，與一般
    活期存款帳戶無異，若該帳戶內有利息所得，當然歸於存款
    人取得，帳戶內若有餘額，亦當然歸於存款人，足見系爭帳
    戶之性質與一般活期存款無異，而被上訴人就包含系爭本票
    在內之20紙本票，業與中租公司另案為訴訟上和解，中租公
    司就系爭本票已不得請求付款，並應返還被上訴人，被上訴
    人自得以此對抗上訴人，是上訴人之上訴為無理由等語置辯
    ，並聲明求為判決如主文所示。
三、查如下事實為兩造所不爭執：
  (一)系爭本票為被上訴人簽發交付中租公司，以為雙方於92年10
    月3 日所訂分期付款買賣契約約定價金給付之用。
  (二)中租公司與上訴人於90年12月7 日簽訂綜合授信約定書，在
    該約定書第2 節第2 條第1 款約定：「立約人（指中租公司
    ）提供之票據，應確為立約人基於商品之銷售、出租或提供
    服務等合法交易行為所取得，且票據發票人、背書人、承兌
    人及保證人均應經立約人徵信調查，確認其債信良好者為限
    。該等票據應經貴行（指上訴人）認可，並背書交付與貴行
    ，作為還款來源。」；同條第3 款約定：「除貼現票據應交
    由貴行存執，並於到期兌收逕行償還外，立約人同意所提供
    之票據，委由貴行保管到期兌收存入由貴行為立約人另行設
    立之『備償借款專戶』，並願遵守左列特別約定：(一)立約人
    授權貴行得隨時由該專戶內領取款項，以抵償立約人在貴行
    之一切債務，並以本契約為授權之證明。(二)非經貴行同意，
    立約人不得動用專戶內之存款。」等項。另中租公司復以承
    諾書立書承諾將系爭帳戶內存款設定質權予上訴人為借款之
    擔保，並授權上訴人逕行取款抵償欠款債務。
  (三)上訴人為中租公司設立系爭帳戶，中租公司為借款而於92年
    10月3 日提出系爭本票予上訴人存入該帳戶。
  (四)系爭本票背面蓋有中租公司及該公司法定代理人陳田鈺印文
    、上訴人公司營業部與經理劉寬明戳記及印文，又蓋有「台
    北商銀0000000000000 」字樣戳記，另有手寫「00000-0000
    0-000 」數字。上開中租公司及陳田鈺印文，與「台北商銀
    0000000000000 」戳記，為中租公司提出系爭本票時已經蓋
    妥，至其餘印文與手書記載內容，則為上訴人所屬人員嗣後
    蓋用及記載。
  (五)系爭本票前經被上訴人向本院聲請假處分裁定獲准，復由本
    院民事執行處以93年度執全字第1442號予以執行，並於93年
    11月30日，由執行書記官前往台灣銀行南港分行，將假處分
    裁定及執行命令交由該銀行現場負責人收取，併命依裁定及
    執行命令所載辦理而執行完畢。嗣上訴人屆期於同年12月3
    日提示請求兌付系爭本票時，即遭以「法院假處分裁定禁止
    提示付款」為由拒絕付款而退票。上訴人旋於93年12月29日
    再次提示，惟仍遭以「票據提示期限後經撤銷委託付款」為
    由退票。
四、本件爭執要點，經兩造協商並簡化如下：
  (一)系爭本票背面所為記載，是否可認係中租公司所為票據權利
    讓與背書，而使上訴人取得票據權利？
  (二)上訴人得否以自己為執票人行使系爭本票權利而請求被上訴
    人給付票款？
五、本院判斷如下：
  (一)按「匯票依背書及交付而轉讓。無記名匯票得僅依交付轉讓
    之。」；「執票人以委任取款之目的，而為背書時，應於匯
    票上記載之。」，票據法第30條第1 項、第40條第1 項分別
    訂有明文，該等規定依據同法第124 條規定，均於本票準用
    之。而票據為文義證券，票據上之權利義務，固應遵守票據
    之文義性，基於「外觀解釋原則」與「客觀解釋原則」，悉
    依票據記載之文字以為決定，不得以票據以外之具體、個別
    情事資為判斷資料，加以變更或補充。惟依該「客觀解釋原
    則」，解釋票據上所載文字之意義，仍須斟酌一般社會通念
    、日常情理、交易習慣與誠信原則，並兼顧助長票據流通、
    保護交易安全，暨票據「有效解釋原則」之目的，就票據所
    載文字內涵為合理之觀察，不得嚴格拘泥於所用之文字或辭
    句，始不失其票據文義性之真諦。而依上揭票據法第40條第
    1 項規定，有關委任取款背書之意旨，固亦應在票據上載明
    其文義，但法無應記載何等文字之規定，揆之前揭意旨，自
    應就票據上記載文字，本於上開客觀解釋之原則認定之。茲
    系爭本票背面票載文字，要如上開兩造不爭執事實內容所載
    ，依其上經中租公司背書及「台北商銀0000000000000 」戳
    記之記載內容，核與現在銀行實務上託收即委任取款背書，
    亦均係由託收客戶在票背背書並載明帳號之作法相同，且該
    戳記內容已經足以標示係專指以中租公司名義開設之系爭帳
    戶而言，不因戳記印文內容為「台北商銀0000000000000 」
    ，非「中央租賃0000000000000 」而有異，即從該系爭本票
    票背記載之文字外觀，綜合社會通念與交易習慣予以客觀觀
    察，並依有效解釋原則加以解釋之結果，應認中租公司僅係
    以委任取款背書而委由上訴人代理提示系爭本票，並未將票
    據權利讓與上訴人，上訴人未因此取得票據權利，自無從本
    於票據權利人之地位請求被上訴人即發票人付款。至上訴人
    主張中租公司在與被上訴人間另案訴訟中，亦陳明未在系爭
    本票上載明委託取款意旨之文字云云，則屬中租公司主觀判
    斷票背記載之陳述，不得充為系爭本票背書性質認定之依據
    ，自無礙於此判斷。上開帳號戳記，本於文義與社會交易習
    慣予以客觀觀察，既足認係屬委任取款所為，即屬票據法第
    124 條、第40條第1 項之記載事項，不能以之為票據法未規
    定事項之記載，上訴人主張該戳記文字應視為無記載云云，
    尚難謂合。
  (二)上訴人雖主張依據兩造間授信契約約定而為此國內墊付票款
    業務之性質、系爭帳戶之歸屬及副擔保約定之效力等項觀之
    ，上訴人確已受讓取得票據權利而得行使票據權利，且被上
    訴人與中租公司間契約法律關係變動風險，不應由上訴人負
    擔，而被上訴人主張中租公司為委任取款背書，亦未舉證證
    明，為無可取云云。惟姑不論依據票據文義性之外觀與客觀
    解釋原則，原不得以其他當事人間個別原因關係或情事，充
    為認定票據行為屬性或效力之依據，即本於如下理由，亦應
    認其主張為非可採：
  1.依上述兩造不爭執之上訴人與中租公司所定之授信契約第2
    節第2 條第1 款、第3 款約定文字觀之（見本院卷第58頁）
    ，顯示中租公司依據該授信契約約定所為票據背書交付之目
    的，再於以所提供之票據將來兌現所得，充作借款之還款來
    源，除為貼現票據外，其他票據均僅委由被上訴人保管，待
    至票據屆期後，委由上訴人代為提示兌現，得款存入備償專
    戶，再授權上訴人就專戶內所餘存款得逕行取款償還欠債而
    已，而系爭本票之由中租公司交付上訴人，並非出於票貼業
    務，此為上訴人所自陳無誤，則中租公司提出系爭本票之目
    的，明顯僅在於交由上訴人保管即託收，嗣票款兌付、存入
    系爭帳戶後，許由上訴人逕行取款充償欠款，是在此種墊付
    國內票款業務範圍內，授信契約亦未約定中租公司應將票據
    權利讓與上訴人，此以上述契約文字所特別載明，應與貼現
    票據之直接交由上訴人收執提兌後，逕行償還欠款之處理方
    式相區別比對之，益為明顯，否則上訴人本於為票據權利人
    地位而提示取得票款，縱以新債清償或因部分清償而有抵充
    之問題，亦係自為票據權利人行使票據權利，因此自己直接
    取得票款之結果，無再存入系爭帳戶及更行約定授權取償之
    必要。
  2.上開依約設立之系爭帳戶即備償專戶，上訴人雖稱僅戶名為
    中租公司，但非該公司所有，中租公司對此帳戶亦無處分權
    云云，然系爭帳戶乃以中租公司名義開設，雖銀行帳戶戶名
    、帳號僅為區別個別帳戶而為表徵，應無所有權觀念可言，
    不能僅以戶名為誰、帳號如何，推論消費寄託或併存委任關
    係之權利歸屬，但本件系爭帳戶內如存有款項，其請求返還
    本金及孳息之權利，乃歸屬中租公司享有，如欲結束往來而
    須結清帳戶時，上訴人亦應將帳戶內存款餘額返還中租公司
    ，此已經證人即上訴人所屬員工江衍樹到庭證述無訛（本院
    卷第133 頁以下），復為上訴人自認屬實，顯示該帳戶內託
    存金錢之返還請求權及票據上之票據權利，均仍歸屬於中租
    公司，僅依據授信契約約定使中租公司權利之行使受有限制
    而已，要不能以其約定受限情形如何，斷論中租公司對帳戶
    內存款或託收票據即行喪失權利。而中租公司雖另出具承諾
    書予上訴人，其上載明：中租公司承諾將系爭帳戶內存款設
    質予上訴人為借款之擔保，授權上訴人逕行取償欠款，中租
    公司非經上訴人同意不得動用帳戶內存款等語（見本院卷第
    24頁），固堪認上訴人就系爭帳戶內存款享有質權，但就託
    存在該帳戶內之票據是否同經設定質權則未予約明，縱認上
    訴人對帳戶內代收票據同享質權，惟因中租公司並未在系爭
    本票上為設質背書之文字記載，仍不能因此即認上訴人得逕
    予行使票據權利請求被上訴人付款，上訴人主張為讓與擔保
    而取得票據權利云云，尚嫌無據。
  3.上訴人提出中租公司以包含系爭本票在內之9 紙本票融通借
    款而填載之代收票據彙總單文末，雖有：「本行所列票據係
    由借款人同意提供貴行，作為償還本借戶對貴行所負一切債
    務之用，可任由貴行（指上訴人）處分，絕無異議。」等文
    字，並蓋有中租公司及該公司法定代理人印文（見原審卷第
    32頁）。然即不論其上「任由貴行處分」等文字記載之真意
    ，究係委任取款之代理權授與？抑或票據權利讓與？權利設
    質？已屬不明，更無從遽斷確如上訴人所稱為票據權利讓與
    之意，且該文書之首即載明為「代收票據彙總單」，反足以
    證明中租公司交付系爭本票僅出於委託上訴人代收之意，上
    訴人徒憑該彙總單文末之上項文字記載，推論為受讓票據之
    權利人云云，為不能採取。況據上訴人自認中租公司為借款
    而將系爭本票交付上訴人之法律關係，係本於授信契約所為
    ，是渠等間往來行為，自應優先受此授信契約約定之規範，
    以定雙方權利義務之內容，上訴人對於中租公司所交付票據
    之處分權限，亦應限於授信契約約定之範圍內，始得為之，
    中租公司當無授與或移轉超過授信契約約定權利範圍予上訴
    人之意，而授信契約既僅約定為交付上訴人託收保管，即仍
    不能以此率認採為票據權利讓與之憑據，故亦不因此可認中
    租公司已將系爭本票權利移轉予上訴人。另因上訴人所舉相
    關證據，仍不足以證明所主張受讓取得票據權利一節屬實，
    即不能憑斷為票據權利人，則無論被上訴人能否提出反證，
    均不影響於上訴人票據權利有無之認定，上訴人指摘被上訴
    人未能舉證云云，殊有誤會。
  4.至上訴人另稱從風險製造者與危險負擔者角度觀之，不應由
    上訴人承擔不利益云云，均僅涉及上訴人交易風險之內部與
    外部控制問題，應自行從內部稽核與對外契約制度設計等方
    面加以強化，與本件票據權利歸屬無涉，不能因此曲解票據
    文義與法律關係之權利義務歸屬，亦不能由此推認上訴人已
    經受讓取得票據權利。甚者，上訴人自陳系爭本票背面上開
    帳號戳記，係其要求中租公司刻製蓋用，乃上訴人為區別客
    戶之便宜措施等語，亦徵此項票據記載文義所衍生之風險，
    係上訴人自己行為所致，果因此致生不利益，亦非可歸責於
    被上訴人，於此尚無不平可言。綜上，上訴人因未自中租公
    司合法受讓系爭本票債權，即無從執此票據主張自己為票據
    權利人，而對被上訴人請求付款。
  (三)按「本票發票人所負責任，與匯票承兌人同。」；「付款人
    於承兌後，應負付款之責。」；「執票人以委任取款之目的
    ，而為背書時，應於匯票上記載之。前項被背書人，得行使
    匯票上一切權利，並得以同一目的，更為背書。‧‧‧票據
    債務人對於受任人所得提出之抗辯，以得對抗委任人者為限
    。」，票據法第121 條、第52條第1 項、第40條第1 項、第
    2 項、第4 項分別定有明文，是本票發票人對票據權利人負
    有付款之義務，而受委任取款背書之被背書人，固得本於其
    代理權為票據權利人行使一切票據權利，但票據債務人仍得
    本於其與票據權利人即委任人間之法律關係，對抗被背書人
    即受任人。本件上訴人就中租公司交付之系爭本票，僅係受
    任取款之被背書人，要經認定如上，雖其另引據票據法第40
    條第2 項規定，主張縱屬委任取款，亦得行使系爭本票之一
    切票據權利云云，然系爭本票之票據權利仍歸中租公司享有
    ，而中租公司業與被上訴人在台灣台北地方法院93年度重訴
    字第1293 號 返還票據事件中達成訴訟上和解，和解內容為
    中租公司就包含系爭本票在內之20紙被上訴人簽發本票，不
    得向付款人為付款提示及轉讓他人，且應將之返還被上訴人
    ，此有和解筆錄一件，附卷可參（見本院卷第143 頁）。本
    此訴訟上和解之拘束力，中租公司已不得對被上訴人請求付
    款，被上訴人對中租公司亦不負給付系爭本票票款之義務，
    此不因該和解時間先後於上訴人自中租公司收得系爭本票之
    時點而有不同。上訴人因受委任取款，主張其得行使票據權
    利，而請求被上訴人付款，雖非無據，但既經被上訴人執上
    開和解內容抗辯，且得以之對抗上訴人，即得拒絕對受中租
    公司委任取款之上訴人付款，上訴人請求給付票款，已屬無
    由。而上訴人另陳以中租公司已經將系爭本票讓與上訴人，
    所為和解不應影響上訴人此部分主張云云，既與上述票據權
    利歸屬之認定不合，上訴人憑此主張得請求付款，仍無可取
    。
六、從而，上訴人主張依據票據法律關係，請求被上訴人給付系
    爭本票所載票款，為無理由，不應准許，原審為上訴人敗訴
    之判決，於法並無不合，上訴人執上情指摘原判決不當，求
    予廢棄改判，仍無理由，自應予駁回之。至兩造其餘攻擊、
    防禦方法，經核均無礙於本件之判斷，爰不一一贅述。
七、據上論結，本件上訴為無理由，依民事訴訟法第436 條之1
    第3 項、第449 條第1 項、第78條，判決如主文。
中    華    民    國    95    年    5     月    18    日
                  民事第一庭  審判長法  官  黃小瑩
                                    法  官  劉穎怡
                                    法  官  蕭錫証
以上正本證明與原本無異。
本件判決不得上訴。
中    華    民    國    95    年    5     月    22    日
                                    書記官  林令令


司法院資訊處製作；財團法人民間司法改革基金會備份。
